【裁判字號】    97,交聲,1063
【裁判日期】    970826
【裁判案由】    聲明異議
【裁判全文】
臺灣高雄地方法院交通事件裁定        97年度交聲字第1063號
原處分機關  交通部公路總局高雄區監理所
異  議  人  甲○○
上列受處分人因聲明異議案件，對於交通部公路總局高雄區監理
所97年3 月10日所為之處分（原處分：高監營裁字第裁80-V0000
0000號），聲明異議，本院裁定如下：
    主  文
異議駁回。
    理  由
一、原處分機關處分理由略以：異議人即受處分人甲○○於民國
    97年4 月4 日下午4 時12分，騎乘XSF-315 號重型機車，行
    經高雄市○○路、憲政路，有燈光號誌管制之交岔路口時，
    闖越紅燈左轉，經員警當場向前攔停時，異議人又不聽員警
    制止，加速駛離現場，因而違反道路交通管理處罰條例第53
    條第1 項、第60條第1 項規定，裁處罰鍰新臺幣（下同）1,
    800 元、3000元，並記違規點數4 點。
二、異議理由略以：異議人雖曾於上揭時間，行經上開路口，惟
    伊僅有搶黃燈，未有闖越紅燈之情，亦未注意到警察有叫伊
    停車之指示，故依法提起本件異議。
三、按汽車駕駛人，行經有燈光號誌管制之交岔路口闖紅燈者，
    處新臺幣（下同）1,800 元以上5,400 元以下罰鍰，道路交
    通管理處罰條例第53條第1 項定有明文。再依同法第63 條
    第1 項第3 款規定，汽車駕駛人有第53條之情形者，除依原
    條款處罰鍰外，並予記違規點數3 點。
四、經查：
  (一)證人即舉發本件違規事件之員警乙○○到庭證稱：當時駕駛
    人由凱旋路北往南方向行駛，經過凱旋、憲政路口時，因為
    凱旋路是紅燈，該駕駛人是從凱旋路左轉憲政路往東行駛，
    我當時在憲政路口執行取締交通違規職務，看到異議人違規
    左轉，我就站在憲政路慢車道，距他近10公尺之距離鳴笛，
    指揮請他到旁邊去停車，他看到我們後，還是直接衝過去，
    不理會我們的指揮，所以我就記下他的車號等語（見97 年6
    月11日訊問筆錄所載），對此異議人辯稱：我當天是從凱旋
    路左轉憲政路，該時看到凱旋路是綠燈，左轉後發現右邊有
    警察，但他沒有攔截我，後來是左邊那位警察突然衝出來，
    距離我有幾十公尺，我當時為了怕撞倒他，所以有加速離開
    等語（同上日期訊問筆錄），雖與前述員警證述內容不符，
    惟由異議人供稱曾見員警衝出等語，已足認本件員警確有攔
    停異議人，始會刻意靠近異議人騎乘之機車，又常人騎車過
    程中，如遇緊急狀況，為免發生碰撞意外，直覺反應係減速
    煞車，異議人突見員警衝出，未減速煞車，反而加速駛離現
    場，所為亦與常情有悖，反而證人乙○○證稱異議人係不符
    指揮，加速逃離現場等語，較與常理相符。另參以證人乙○
    ○乃依法執勤之警員，與異議人素昧平生，應無嫌隙。其於
    執行交通勤務過程中，應無任意為不實舉發之可能，且其經
    本院傳訊到庭具結作證，亦無甘冒偽證罪責而故意誣陷異議
    人之理。
  (二)況因本件道路交通違規時間係在97年4 月4 日下午4 時12分
    ，日間光線應屬明亮，證人乙○○在日間光線良好之情形下
    ，近距離目擊異議人交通違規之情，考量其身為執行交通勤
    務專業警察人員，平時應有多次處理類似情形之經驗，亦不
    致發生誤認及誤記之危險。本件既係警員於值勤現場親眼目
    擊交通違規行為，而當場攔檢舉發案件，與逕行舉發案件之
    情形迥異，考量當場攔檢取締交通違規案件，有其突發性、
    臨時性、急迫性，倘苛責警員必以科學儀器照相存證始得舉
    發，無異縱容此類型之交通違規，況代表國家執行公權力之
    警員，既已於本院傳訊時以證人身份具結陳證明確，已足保
    障異議人之權益，其證言自堪採信。此外，依本件卷存證據
    資料內亦無任何積極證據足以證明證人上開供述係屬虛偽，
    尚難僅以證人為本件開單告發受處分人之員警而全盤抹煞其
    在訴訟上所具有證人之資格，而異議人對前開證人之供述亦
    無法舉出或請本院調查任何對其有利之證據資料，以使本院
    對證人所供述受處分人違規之事實產生任何合理之懷疑。是
    證人乙○○之證述應可採信，異議人之辯解，委無足取。
五、綜上，本件事證明確，受處分人之違規行為堪以認定。原處
    分機關據以援引首揭規定，裁處異議人1,800 元、3000元，
    並記違規點數4 點，核無不當。本件異議為無理由，應予駁
    回。
據上論斷，應依道路交通案件處理辦法第19條，裁定如主文。
中    華    民    國    97    年    8     月    26    日
                      交通法庭  法  官  黃宗揚
以上正本證明與原本無異。
如不服本裁定，應於收受送達後5 日內向本院提出抗告狀。
中    華    民    國    97    年    8     月    26    日
                                書記官  王壹理


司法院資訊處製作；財團法人民間司法改革基金會備份。
